# 某房地产企业将业务招待费列入开发间接费用科目核算

提问人：HLK 时间：2015-03-25 22:33:54
正所周知，业务招待费是期间费用，直接计入当期损益！某公司此做法，最终将业务招待费转入开发成本，资本化了！土地增值税清算时很可能加计扣除！还有一些动漫推广费也直接计入开发成本！请大家讨论一下！

回答人：chenyiwei
这些做法不恰当，可依据准则对存货成本构成的规定（使存货达到当前状态和场所的必要、合理支出，因而必须是有助于改变存货状态的支出才能计入成本）与被审计单位沟通，建议调整。